【裁判字號】    97,上訴,5737
【裁判日期】    971219
【裁判案由】    違反槍砲彈藥刀械管制條例
【裁判全文】
臺灣高等法院刑事判決                97年度上訴字第5737號
上  訴  人
即  被  告  甲○○
上列上訴人因違反槍砲彈藥刀械管制條例案件，不服臺灣桃園地
方法院97年度訴字第369 號，中華民國97年10月27日第一審判決
（起訴案號：臺灣桃園地方法院檢察署96年度偵字第25114 號）
，提起上訴，本院判決如下：
    主  文
上訴駁回。
    理  由
一、依刑事訴訟法第350條、第361條、第362條、第367條規定，
    不服地方法院之第一審判決而上訴者，須提出上訴書狀，並
    應敘述具體理由，為上訴必備之程式；其所提出之書狀未敘
    述上訴理由，或僅曾以言詞陳述上訴理由者，均應於上訴期
    間屆滿後20日內補提理由書於第一審法院。第一審法院經形
    式審查，認逾期未補提上訴理由者，應定期間先命補正；逾
    期未補正者，為上訴不合法律上之程式，應以裁定駁回。倘
    已提出上訴理由，但所提非屬具體理由者，則由第二審法院
    以上訴不合法律上之程式，判決駁回。而所謂具體理由，必
    係依據卷內既有訴訟資料或提出新事證，指摘或表明第一審
    判決有何採證認事、用法或量刑等足以影響判決本旨之不當
    或違法，而構成應予撤銷之具體事由，始克當之（例如：依
    憑證據法則具體指出所採證據何以不具證據能力，或依憑卷
    證資料，明確指出所為證據證明力之判斷如何違背經驗、論
    理法則）；倘僅泛言原判決認定事實錯誤、違背法令、量刑
    失之過重或輕縱，而未依上揭意旨指出具體事由，或形式上
    雖已指出具體事由，然該事由縱使屬實，亦不足以認為原判
    決有何不當或違法者（例如：對不具有調查必要性之證據，
    法院未依聲請調查亦未說明理由，或援用證據不當，但除去
    該證據仍應為同一事實之認定），皆難謂係具體理由，俾與
    第二審上訴制度旨在請求第二審法院撤銷、變更第一審不當
    或違法之判決，以實現個案救濟之立法目的相契合，並節制
    濫行上訴，最高法院97年度台上字第892號判決意旨參照。
二、本件上訴人即被告甲○○不服原判決，於民國97年11月4 日
    具狀提起第二審上訴，其上訴理由略為：(一)判決文中所載，
    上訴人於96年3 月初某日，受友人林百祥所託，代為保管具
    殺傷力如附表所示之物，容有誤解。根據該查獲件數，僅是
    96年10月4 日經警查獲之件數，與林百祥確實寄藏之數量不
    合，也並非上訴人所稱林百祥所寄藏之事實。(二)上訴人另於
    97年8 月5 日下午5 時10分許為警查獲之槍枝與子彈，同本
    案96年10月4 日經警查獲之槍枝、子彈，係屬上訴人於96年
    3 月初某日向綽號「建明」所購得，原審法院所認定97年8
    月5 日之案件，與本案無關，不得屬一罪併論，實有違誤。
    (三)上訴人所涉嫌違反槍砲彈藥刀械管制條例，係在一次購入
    3 把改造手槍及子彈31顆，從而在行為概念上縱有分別多次
    查獲，仍應評價認係包括一罪之集合犯論處，懇請撤銷原判
    等語。
三、經查：上訴人稱本件96年10月4 日為警查獲之槍枝1 支、子
    彈5 顆（其中1 顆經鑑定具殺傷力），與另於97年8 月5 日
    遭查獲之手槍2 支、子彈26顆，係同於96年3 月初向綽號「
    建明」所一併購得，從而應論以一罪云云。惟上訴人96年10
    月4 日（原判決事實誤載為97年10月4 日，茲更正之）遭查
    獲之槍枝及子彈，係於96年3 月初某日受友人林百祥所託代
    為保管，此為上訴人於警詢、檢察官偵查、原審訊問時所自
    承（見96年度偵字第25114 號偵查卷第13、54、81頁，原審
    卷第79、100 至101 頁），97年8 月5 日遭查獲者則係同年
    7 月間向綽號「建明」所購得（見原審卷第115 頁），兩者
    時間、對象俱不相同。又寄藏與持有係二種不同之犯罪型態
    ，寄藏係行為人受他人之委託，而代為收藏使不易為人所發
    現而言；而基於自主占有管領之意思持有，則非寄藏，僅能
    論以持有罪名。本案上訴人受友人林百祥所託代為保管槍械
    之寄藏槍彈犯行，與向綽號「建明」購得槍彈後之持有行為
    自不相同，原判決依上訴人前述警詢、偵查及審理中之自白
    為事實之認定，實無何證據採擷及事實認定違乎經驗法則之
    不當，上訴人空言主張其係一次購入3 把改造手槍及子彈31
    顆應評價認係包括一罪之集合犯論處，並不可採，自不足以
    認原判決有何不當或違法之處。綜上所述，核其上訴理由之
    內容，未就原審判決有何採證認事、用法或量刑等足以影響
    原審判決本旨之不當或違法，而為具體指摘，揆諸首揭規定
    ，其上訴自屬不合法律上之程式，應予駁回，並不經言詞辯
    論為之。
據上論斷，應依刑事訴訟法第367條前段、第372條判決如主文。
中    華    民    國    97    年    12    月    19    日
                  刑事第十五庭審判長法  官  吳昭瑩
                                    法  官  李正紀
                                    法  官  李釱任
以上正本證明與原本無異。
如不服本判決，應於收受送達後10日內向本院提出上訴書狀，其
未敘述上訴之理由者並得於提起上訴後10日內向本院補提理由書
（均須按他造當事人之人數附繕本）「切勿逕送上級法院」。
                                    書記官  洪秋帆
中    華    民    國    97    年    12    月    24    日


司法院資訊處製作；財團法人民間司法改革基金會備份。
